【裁判字號】    94,訴,455
【裁判日期】    950301
【裁判案由】    毒品危害防制條例
【裁判全文】
臺灣宜蘭地方法院刑事判決               94年度訴字第455號
公  訴  人  臺灣宜蘭地方法院檢察署檢察官
被      告  甲○○
上列被告因違反毒品危害防制條例案件，經檢察官提起公訴（94
年度毒偵字第1105號），及移送併辦、追加起訴（95年度毒偵字
第91號、第204號），經本院合議庭裁定以簡式審判程序審理，
判決如下：
    主  文
甲○○連續施用第壹級毒品，累犯，處有期徒刑拾月；扣案之注
射針筒壹支沒收。又施用第貳級毒品，累犯，處有期徒刑肆月。
應執行有期徒刑壹年；扣案之注射針筒壹支沒收。
    事實及理由
一、構成犯罪事實：
    甲○○前於民國84年、85年、86年間分別因麻醉藥品管理條
    例、肅清煙毒條例案件，先後經法院判處有期徒刑1年2月、
    1年4月、2年2月確定，嗣接續執行，並於88年6月14日假釋
    ，刑期至90年2月9日屆滿，以已執行論。又於92年間因施用
    毒品案件，經送觀察、勒戒，認有繼續施用毒品之傾向，經
    法院裁定令入戒治處所施以強制戒治，嗣經法院裁定停止強
    制戒治，所餘戒治期間付保護管束，於93年7月3日保護管束
    期滿，由臺灣宜蘭地方法院檢察署檢察官於93年7月26日，
    以93年度戒毒偵字第15號不起訴處分確定。詎其不思悔改，
    於強制戒治執行完畢釋放後，5年內復基於施用第一級毒品
    海洛因之概括犯意，自94年8月24日16時許至95年1月3日12
    時許，連續在宜蘭縣冬山鄉○○路佛祖廟後方、宜蘭縣羅東
    鎮○○路○路450巷涼亭內等處，以將海洛因摻水置入注射針
    筒內注射血管方式，平均1日施用1次之頻率，施用第一級毒
    品海洛因多次。另基於施用第二級毒品安非他命之犯意，於
    95年1月4日10時許，在宜蘭縣羅東鎮○○○○路邊，以將安
    非他命置於鋁箔紙上燒烤吸食其煙方式，施用第二級毒品安
    非他命1次。嗣分別於：（一）94年8月24日16時許，在宜蘭
    縣冬山鄉○○路佛祖廟後方為警查獲，並扣得其所有供施用
    第一級毒品海洛因使用之注射針筒1支，經採集尿液，送驗
    結果呈嗎啡陽性反應；（二）94年11月23日10時30分許，在
    宜蘭縣羅東鎮○○路與民生路路口為警查獲，經採集尿液，
    送驗結果呈嗎啡陽性反應；（三）95年1月5日12時50分許，
    因毒品案件經本院發佈通緝，在宜蘭縣羅東鎮○○路與民享
    街口為警緝獲，經採集尿液，送驗結果呈嗎啡、甲基安非他
    命陽性反應。
二、認定犯罪事實所憑之證據及理由：
（一）被告甲○○於警詢、本院審理中之自白。
（二）宜蘭縣警察局羅東分局毒品案犯嫌尿液採取送驗姓名及編
      號對照表、慈濟大學濫用藥物檢驗中心檢驗總表各3份，
      可證被告有施用安非他命及連續施用海洛因之事實。
（三）扣案之注射針筒1支，可證被告有施用海洛因之事實。
（四）臺灣宜蘭地方法院檢察署檢察官93年度戒毒偵字第15號不
      起訴處分書、臺灣宜蘭地方法院檢察署刑案資料查註紀錄
      表、全國施用毒品案件紀錄表、臺灣高等法院被告前案紀
      錄表各1份，可證被告於強制戒治執行完畢釋放後，5年內
      分別再犯毒品危害防制條例第10條之罪。
（五）上開（二）至（四）證據，足以佐證被告首開自白與事實
      相符。
三、論罪科刑之理由：
（一）按海洛因、安非他命分屬毒品危害防制條例第2條第2項第
      1款、第2款所定之第一級、第二級毒品。故被告甲○○所
      為，係犯毒品危害防制條例第10條第1項、第2項之施用第
      一級、第二級毒品罪。
（二）被告持有第一級毒品海洛因、第二級毒品安非他命之低度
      行為，為施用第一級、第二級毒品之高度行為所吸收，不
      另論處。
（三）被告先後多次施用第一級毒品之犯行，時間緊接，方法相
      同，觸犯構成要件相同之罪，顯係基於概括犯意反覆為之
      ，應依連續犯規定以一罪論，並加重其刑。
（四）被告所犯施用第一級、第二級毒品罪間，犯意個別，罪名
      互殊，應予分論併罰。
（五）被告於84年、85年、86年間分別因麻醉藥品管理條例、肅
      清煙毒條例案件，先後經法院判處有期徒刑1年2月、1年4
      月、2年2月確定，嗣接續執行，並於88年6月14日假釋，
      刑期至90年2月9日屆滿，以已執行論，此有臺灣高等法院
      被告前案紀錄表1份在卷可參，其於5年以內分別再犯本件
      有期徒刑以上之罪，為累犯，均應依刑法第47條規定，加
      重其刑，連續施用第一級毒品部分依法遞加重之。
（六）審酌被告前有麻醉藥品管理條例、肅清煙毒條例之犯罪前
      科，有上開紀錄表1份在卷可參，素行尚非相當良好，且
      前經強制戒治後，仍分別再犯本罪，顯見其對於毒品之依
      賴性甚高，有予較長期間隔離社會之必要，與被告施用毒
      品之期間、次數，和施用毒品足以造成神經方面損害，並
      容易引起財產、暴力方面犯罪，及被告犯罪後坦承犯行，
      態度良好等一切情狀，分別量處如主文所示之刑，並定其
      應執行之刑。
（七）扣案之注射針筒1支，為被告所有，供被告施用第一級毒
      品海洛因使用之物，業經被告於本院審理中供述明確，爰
      依刑法第38條第1項第2款規定，宣告沒收。另扣案之夾鏈
      袋1個，被告否認為其所有，且被告係與案外人陳福祥同
      時為警查獲，故尚難認該夾鏈袋即為被告所有，爰不宣告
      沒收，併此敘明。
四、適用之法律：
（一）程序法方面：刑事訴訟法第273條之1第1項、第299條第1
      項前段、第310條之2。
（二）實體法方面：毒品危害防制條例第10條第1項、第2項，刑
      法第11條前段、第56條、第47條、第51條第5款、第38條
      第1項第2款。
本案經檢察官吳宇青到庭執行職務。
中    華    民    國    95    年    3     月    1     日
                  刑事第二庭    法  官  蘇錦秀
以上正本證明與原本無異。
如不服本判決應於送達後10日內向本院提出上訴狀（需附繕本）
。
                                書記官  陳雅君
中    華    民    國    95    年    3     月    3     日
附錄本案論罪科刑法條：
★毒品危害防制條例第10條：
施用第1級毒品者，處6月以上5年以下有期徒刑。
施用第2級毒品者，處3年以下有期徒刑。


司法院資訊處製作；財團法人民間司法改革基金會備份。
